# 新金融工具中关于指定的定义

提问人：timmyzheng 时间：2019-03-18 12:38:15
求助：新金融工具准则，关于金融资产分类的特殊规定中规定，在初始确认时，企业可以将非交易性权益工具投资指定为以公允价值计量且其变动计入其他综合收益的金融资产。这里的 “指定”是企业要以什么形式指定？比如上市公司，是要以公告的形式吗？还是直接进行指定的会计处理就行？

回答人：chenyiwei
这个指定的具体方式，取决于公司内部的管理制度和决策权限。公司应在开始执行新准则时，根据新准则的核算要求同步完善相关的内部决策制度和程序。
该指定应由相应级别的管理层按照规定的决策程序，形成会议决议、会议纪要等书面文件。对上市公司而言，如果属于董事会决策权限范围的，则需按规定予以公告。